<!DOCTYPE html PUBLIC "-//W3C//DTD XHTML 1.0 Transitional//EN" "http://www.w3.org/TR/xhtml1/DTD/xhtml1-transitional.dtd">
<html xmlns="http://www.w3.org/1999/xhtml">
<head>
	<meta http-equiv="Content-Type" content="text/html; charset=iso-8859-1" />
	<title>Ymmärrä suomea</title>
	<style type="text/css" media="all">@import "css/styles.css";</style>
	<script type="text/javascript" src="swfobject.js"></script>
</head>
<body class="font-medium">
	<div id="main-wrapper">
		<div id="topbar"></div>
		<div id="main-menu">
			<table cellspacing="0" cellpadding="0" border="0" class="add-links"><tr>
				<td class="item"><img class="raquo" src="i/raquo.gif" alt="" height="7" width="4" /><a href="/ymmarra/index.php?moduli=sanakirja">Sanakirja</a></td>
				<td class="item"><img class="raquo" src="i/raquo.gif" alt="" height="7" width="4" /><a href="/ymmarra/index.php?moduli=verbit">Verbiluettelo</a></td>
				<td class="item"><img class="raquo" src="i/raquo.gif" alt="" height="7" width="4" /><a href="/ymmarra/index.php?moduli=kielioppi">Kielioppi</a></td>
			</tr></table>
			<table cellspacing="0" cellpadding="0" border="0"><tr>
				<td class="item"><img class="raquo" src="i/raquo.gif" alt="" height="7" width="4" /><a href="/ymmarra/index.php">Etusivu</a></td>
				<td class="item"><img class="raquo" src="i/raquo.gif" alt="" height="7" width="4" /><a href="/ymmarra/index.php?moduli=tekstit">Lukutekstit</a></td>
			</tr></table>
		</div>
		<div id="content">
			<table cellspacing="0" cellpadding="0" border="0" id="content-wrapper"><tr>
				<td>
					<div id="left-menu">
												<div class="header-verb"><span>Verbit</span></div>
						<div class="menu">
								<div class="init"><a href="/ymmarra/index.php?moduli=verbit&kirjain=a">A</a></div>
								<div class="init"><a href="/ymmarra/index.php?moduli=verbit&kirjain=e">E</a></div>
								<div class="init"><a href="/ymmarra/index.php?moduli=verbit&kirjain=h">H</a></div>
								<div class="init"><a href="/ymmarra/index.php?moduli=verbit&kirjain=i">I</a></div>
								<div class="init"><a href="/ymmarra/index.php?moduli=verbit&kirjain=j">J</a></div>
								<div class="init"><a href="/ymmarra/index.php?moduli=verbit&kirjain=k">K</a></div>
								<div class="init"><a href="/ymmarra/index.php?moduli=verbit&kirjain=l">L</a></div>
								<div class="init"><a href="/ymmarra/index.php?moduli=verbit&kirjain=m">M</a></div>
								<div class="init"><a href="/ymmarra/index.php?moduli=verbit&kirjain=n">N</a></div>
								<div class="init"><a href="/ymmarra/index.php?moduli=verbit&kirjain=o">O</a></div>
								<div class="init"><a href="/ymmarra/index.php?moduli=verbit&kirjain=p">P</a></div>
								<div class="init"><a href="/ymmarra/index.php?moduli=verbit&kirjain=r">R</a></div>
								<div class="init"><a href="/ymmarra/index.php?moduli=verbit&kirjain=s">S</a></div>
								<div class="init"><a href="/ymmarra/index.php?moduli=verbit&kirjain=t">T</a></div>
								<div class="init"><a href="/ymmarra/index.php?moduli=verbit&kirjain=u">U</a></div>
								<div class="init"><a href="/ymmarra/index.php?moduli=verbit&kirjain=v">V</a></div>
								<div class="init"><a href="/ymmarra/index.php?moduli=verbit&kirjain=y">Y</a></div>
								<div class="init"><a href="/ymmarra/index.php?moduli=verbit&kirjain=Ä">Ä</a></div>
						</div>					</div>
				</td>
				<td>
					<div id="main-content">
						<div id="path">
							<a href=".">Etusivu</a> &gt; <a href="/ymmarra/index.php?moduli=verbit&kirjain=A">A</a>						</div>
													<h1>ALLEKIRJOITTAA</h1>
						<table cellspacing="0" cellpadding="0" border="0">
							<tr>
								<td colspan="2" style="padding-bottom:10px;"><strong>Aktiivin indikatiivi</strong></td>
							</tr>
							<tr>
								<td><pre>PREESENS                   
minä     allekirjoitan     
sinä     allekirjoitat     
hän      allekirjoittaa    
me       allekirjoitamme   
te       allekirjoitatte   
he       allekirjoittavat  

PASSIIVI
         allekirjoitetaan  

IMPERFEKTI                 
         allekirjoitin     
         allekirjoitit     
         allekirjoitti     
         allekirjoitimme   
         allekirjoititte   
         allekirjoittivat  

PASSIIVI
         allekirjoitettiin 

PERFEKTI
olen     allekirjoittanut  
olet     allekirjoittanut  
on       allekirjoittanut  
olemme   allekirjoittaneet 
olette   allekirjoittaneet 
ovat     allekirjoittaneet 

PASSIIVI
on       allekirjoitettu   

PLUSKVAMPERFEKTI

olin     allekirjoittanut  
olit     allekirjoittanut  
oli      allekirjoittanut  
olimme   allekirjoittaneet 
olitte   allekirjoittaneet 
olivat   allekirjoittaneet 

PASSIIVI
oli      allekirjoitettu   
</pre></td>
								<td>&nbsp;&nbsp;&nbsp;</td>
								<td><pre>       KIELTOMUOTO
      en         allekirjoita
      et         allekirjoita
      ei         allekirjoita
      emme       allekirjoita
      ette       allekirjoita
      eivät      allekirjoita


      ei        allekirjoiteta

   
      en        allekirjoittanut
      et        allekirjoittanut
      ei        allekirjoittanut
      emme      allekirjoittaneet
      ette      allekirjoittaneet
      eivät     allekirjoittaneet


      ei        allekirjoitettu


      en    ole  allekirjoittanut
      et    ole  allekirjoittanut
      ei    ole  allekirjoittanut
      emme  ole  allekirjoittaneet
      ette  ole  allekirjoittaneet
      eivät ole  allekirjoittaneet


      ei    ole allekirjoitettu



      en    ollut  allekirjoittanut
      et    ollut  allekirjoittanut
      ei    ollut  allekirjoittanut
      emme  olleet allekirjoittaneet
      ette  olleet allekirjoittaneet
      eivät olleet allekirjoittaneet


      ei    ollut  allekirjoitettu
</pre></td>
							</tr>
						</table>
						<table cellspacing="0" cellpadding="0" border="0">
							<tr>
								<td colspan="2" style="padding-bottom:10px;"><strong>Aktiivin konditionaali</strong></td>
							</tr>
							<tr>
								<td><pre>PREESENS
minä     allekirjoittaisin 
sinä     allekirjoittaisit 
hän      allekirjoittaisi  
me       allekirjoittaisimme 
te       allekirjoittaisitte 
he       allekirjoittaisivat 

PASSIIVI
         allekirjoitettaisiin 

PERFEKTI
olisin   allekirjoittanut  
olisit   allekirjoittanut  
olisi    allekirjoittanut  
olisimme allekirjoittaneet 
olisitte allekirjoittaneet 
olisivat allekirjoittaneet 

PASSIIVI
olisi    allekirjoitettu   
</pre></td>
								<td>&nbsp;&nbsp;&nbsp;</td>
								<td><pre> 
      en        allekirjoittaisi
      et        allekirjoittaisi
      ei        allekirjoittaisi
    emme      allekirjoittaisi
    ette      allekirjoittaisi
    eivät     allekirjoittaisi


   ei       allekirjoitettaisi


      en    olisi  allekirjoittanut
      et    olisi  allekirjoittanut
      ei    olisi  allekirjoittanut
      emme  olisi  allekirjoittaneet
      ette  olisi  allekirjoittaneet
      eivät olisi  allekirjoittaneet


      ei    olisi  allekirjoitettu
</pre></td>
							</tr>
						</table>
						<table cellspacing="0" cellpadding="0" border="0">
							<tr>
								<td colspan="2" style="padding-bottom:10px;"><strong>Aktiivin potentiaali</strong></td>
							</tr>
							<tr>
								<td><pre>PREESENS
minä     allekirjoittanen  
sinä     allekirjoittanet  
hän      allekirjoittanee  
me       allekirjoittanemme 
te       allekirjoittanette 
he       allekirjoittanevat 

PASSIIVI
         allekirjoitettaneen 

PERFEKTI
lienen   allekirjoittanut  
lienet   allekirjoittanut  
lienee   allekirjoittanut  
lienemme allekirjoittaneet 
lienette allekirjoittaneet 
lienevät allekirjoittaneet 

PASSIIVI
lienee   allekirjoitettu   
</pre></td>
								<td>&nbsp;&nbsp;&nbsp;</td>
								<td><pre> 
      en        allekirjoittane
      et        allekirjoittane
      ei        allekirjoittane
     emme      allekirjoittane
     ette      allekirjoittane
     eivät     allekirjoittane


    ei        allekirjoitettane


      en    liene  allekirjoittanut
      et    liene  allekirjoittanut
      ei    liene  allekirjoittanut
      emme  liene  allekirjoittaneet
      ette  liene  allekirjoittaneet
      eivät liene  allekirjoittaneet


      ei    liene  allekirjoitettu
</pre></td>
							</tr>
						</table>
						<table cellspacing="0" cellpadding="0" border="0">
							<tr>
								<td colspan="2" style="padding-bottom:10px;"><strong>Aktiivin imperatiivi</strong></td>
							</tr>
							<tr>
								<td><pre>PREESENS

(sinä)   allekirjoita      
(hän)    allekirjoittakoon 
(me)     allekirjoittakaamme 
(te)     allekirjoittakaa  
(he)     allekirjoittakoot 
 
PASSIIVI
         allekirjoitettakoon 

PERFEKTI

ole      allekirjoittanut  
olkoon   allekirjoittanut  
olkaamme allekirjoittaneet 
olkaa    allekirjoittaneet 
olkoot   allekirjoittaneet 

PASSIIVI

olkoon   allekirjoitettu   
</pre></td>
								<td>&nbsp;&nbsp;&nbsp;</td>
								<td><pre> 

      älä       allekirjoita
      älköön    allekirjoittako
    älkäämme  allekirjoittako
      älkää     allekirjoittako
      älkööt    allekirjoittako


    älköön    allekirjoitettako



     älä      ole  allekirjoittanut
     älköön   olko allekirjoittanut
     älkäämme olko allekirjoittaneet
     älkää    olko allekirjoittaneet
     älkööt   olko allekirjoittaneet



     älköön   olko allekirjoitettu
</pre></td>
							</tr>
						</table>
						<table cellspacing="0" cellpadding="0" border="0">
							<tr>
								<td colspan="2" style="padding-bottom:10px;"><strong>Verbin nominaalimuodot</strong></td>
							</tr>
							<tr>
								<td><pre>I INFINITIIVI              

Lyhyempi muoto:            
         allekirjoittaa    

Pitempi muoto:             
         allekirjoittaakseni 
         allekirjoittaaksesi
         allekirjoittaakseen
         allekirjoittaaksemme
         allekirjoittaaksenne
         allekirjoittaakseen

III  INFINITIIVI           

inessiivi allekirjoittamassa 
elatiivi  allekirjoittamasta 
illatiivi allekirjoittamaan 
adessiivi allekirjoittamalla
abessiivi allekirjoittamatta 
instruktiivi allekirjoittaman 
                           
Passiivi
instruktiivi allekirjoitettaman 
                           
                           
 

<pre>

</BODY>
</HTML>
</pre></td>
								<td>&nbsp;&nbsp;&nbsp;</td>
								<td><pre>     II INFINITIIVI

     inessiivi     allekirjoittaessa
     instruktiivi  allekirjoittaen

     Passiivi
   inessiivi   allekirjoitettaessa






      IV INFINITIIVI

    nominatiivi allekirjoittaminen
    partitiivi  allekirjoittamista
        

    I PARTISIIPPI
   aktiivi      allekirjoittava
      passiivi     allekirjoitettava

 II PARTISIIPPI
      aktiivi       allekirjoittanut
      passiivi      allekirjoitettu






</pre></td>
							</tr>
						</table>

					</div>
				</td>
			</tr></table>		</div>
		<div id="footer"><a href="http://www.oph.fi/"><img src="i/oph_logo_ymmarrasuomea.gif" width="157" height="35" alt="OPH" /></a></div>
	</div>
</body>
</html>
